【裁判字號】    97,審聲,1059
【裁判日期】    970812
【裁判案由】    停止執行
【裁判全文】
臺灣高雄地方法院民事裁定            97年度審聲字第1059號
聲  請  人  戊○○
相  對  人  乙○○
相  對  人  丙○○
相  對  人  己○○
相  對  人  甲○○○
相  對  人  高雄縣岡山鎮農會
法定代理人  丁○○
當事人間聲請停止執行事件，本院裁定如下：
  主  文
聲請人供擔保新臺幣壹佰捌拾伍萬元後，本院95年度執字第3459
號執行事件，就坐落高雄縣岡山鎮○○段506 地號土地上之建物
建號17號即門牌號碼高雄縣岡山鎮○○○街29號房屋，所為之強
制執行程序，於本院97年度審訴字2237號第三人異議之訴事件判
決確定前應暫予停止。
  理  由
一、按有回復原狀之聲請，或提起再審或異議之訴，或對於和解
    為繼續審判之請求，或提起宣告調解無效之訴，撤銷調解之
    訴，或對於許可強制執行之裁定提起抗告時，法院因必要情
    形或依聲請定相當並確實擔保，得為停止強制執行之裁定，
    強制執行法第十八條第二項定有明文。又按法院依強制執行
    法第十八條第二項定擔保金額，而為准許停止強制執行之裁
    定者，該項擔保係備供債權人因停止執行所受損害之賠償，
    其數額應依標的物停止執行後，債權人未能即時受償或利用
    該標的所受之損害額，或因另供擔保強制執行所受之損害額
    定之，非以標的物之價值或其債權額為依據（最高法院86年
    度台抗字第442 號裁判意旨參照）。
二、本件聲請人以其經向本院提起第三人異議之訴為理由，聲請
    裁定停止本院95年度執字第3459號執行事件之強制執行，經
    本院依職權調取97年度審訴字第2237號第三人異議之訴、95
    年度執字第3459號等卷宗審究後，認為聲請人之聲請為有理
    由，應予准許。又查系爭建物係與其所坐落之土地合併拍賣
    ，如停止系爭建物之強制執行程序，勢必導致土地亦一併停
    止執行，且將使債權人不能即時由拍賣價金受償。故本院審
    酌相對人乙○○、丙○○、高雄縣岡山鎮農會之執行名義債
    權額本金分別為新台幣（下同）2,153,750 元、8,500,000
    元、5,670,000 元，而上開土地、建物之拍賣價格為8,365,
    000 元，是本件若暫予停止拍賣之執行程序，依目前執行程
    序已進行至第3 次拍賣，除相對人外，尚有一執行債權人邱
    吳月嬌，而本案之爭點主要在於系爭建物之所有權歸屬，訴
    訟時間應不致於過久，及債權人因而無法運用拍賣所得分配
    之資金可能受有之損害，認其擔保金額應為1,850,000 元較
    為妥適，爰裁定如主文。
三、依強制執行法第18條第2項，裁定如主文。
中    華    民    國    97    年    8     月    12    日
                  民事第二庭法  官  楊國祥
為正本係照原本作成。
如對本裁定抗告須於裁定送達後10日內向本院提出抗告狀，並繳
納裁判費新台幣1,000元。
中    華    民    國    97    年    8     月    12    日
                            書記官  謝宗霖


司法院資訊處製作；財團法人民間司法改革基金會備份。
